【裁判字號】    99,審交易,91
【裁判日期】    990531
【裁判案由】    公共危險
【裁判全文】
臺灣桃園地方法院刑事判決            99年度審交易字第91號
公  訴  人  臺灣桃園地方法院檢察署檢察官
被      告  甲○○
上列被告因公共危險案件，經檢察官提起公訴（99年度偵字第59
51號），嗣於本院準備程序進行中，被告就被訴事實為有罪之陳
述，經本院告知簡式審判程序意旨，並聽取公訴人及被告之意見
後，本院裁定改依簡式審判程序審理，並判決如下：
    主  文
甲○○服用酒類，不能安全駕駛動力交通工具而駕駛，處有期徒
刑月，如易科罰金，以新臺幣壹仟元折算壹日。
    事  實
一、甲○○前於民國96年間因違背安全駕駛案件，經臺灣士林地
    方法院（以下簡稱士林地院）以96年度湖交簡字第66號判決
    判處拘役30日確定，於96年6 月14日易科罰金執行完畢；另
    於95年間因違背安全駕駛案件，經士林地院以97年度交簡字
    第126 號判決判處拘役50日，減為拘役25日確定，於97年6
    月30日易科罰金執行完畢（於本案不構成累犯）。詎仍不知
    警惕，明知其自99年2 月2 日下午某時起至同日下午2 時許
    止，在竹東交流道附近某處飲用啤酒半瓶及維士比1 杯後，
    已達不能安全駕駛動力交通工具之程度，竟仍駕駛牌照號碼
    為ER-0827 號之自用小客貨車沿國道三號高速公路行駛欲返
    家。嗣於同日下午4 時41分許，為警在桃園縣龍潭鄉國道三
    號高速公路北向72公里處攔檢查獲，並測得其呼氣酒精濃度
    達每公升0.64毫克，始查悉上情
二、案經內政部警政署國道公路警察局第六警察隊報請臺灣桃園
    地方法院檢察署檢察官偵查起訴。
    理  由
一、本案被告甲○○所犯之罪，並非法定刑為死刑、無期徒刑或
    最輕本刑3 年以上有期徒刑之罪，亦非高等法院管轄第一審
    之案件，而被告於準備程序中就被訴事實已為有罪之陳述，
    經本院告知簡式審判程序之旨，並聽取公訴人及被告之意見
    後，本院乃依刑事訴訟法第273 條之1 第1 項規定，裁定改
    行簡式審判程序，合先敘明。
二、訊據被告甲○○對於上揭時、地酒後駕駛上開自用小客貨車
    為警查獲，經呼氣測試其酒精濃度值達每公升0.64毫克之事
    實，於警詢、偵查及本院審理時均坦承不諱，復有呼氣酒精
    濃度檢測單1 紙在卷可佐。依交通部運輸研究所90年9 月24
    日運安字第900005854 號函所載，呼氣中酒精濃度每公升含
    量為0.25毫克，即相當於血液中酒精濃度（BAC）百分之0.0
    5 ，且依該函所附該所79年「駕駛人行為反應之研究－酒醉
    駕車對駕駛行為之分析研究」指出：（一）BAC 達百分之0.
    03至百分之0.05時，對駕駛能力之影響為：多數駕駛人心境
    逐漸變幻不定，視覺與反應靈敏性減弱，對速度及距離的判
    斷力差。對心理行為之影響為：觀察力逐漸欠缺，心情漸趨
    輕鬆，自信心增加，多話，精神狀態處於陶醉感。（二）BA
    C 到達百分之0.05至百分之0.08時，對駕駛能力之影響為：
    反應遲鈍，駕駛能力受損，遲而不決或決而不行。對心理行
    為之影響為：情緒鬆弛，感情與行為趨向誇張，肌肉不協調
    ，精神處於興奮狀態。（三）BAC 到達百分之0.08至百分之
    0.15時，對駕駛能力之影響為：判斷力嚴重受到影響，體能
    與精神協調受損，駕駛之體能困難增加。對心理行為之影響
    為：產生情緒異常現象，步伐不平穩，言語不清，反應惡劣
    ，記憶及判斷力受損，精神處於錯亂狀態。（四）BAC 超過
    百分之0.15時，對駕駛能力之影響為：視線搖晃，駕駛已進
    入恍惚狀態，判斷及理解遭到扭曲，駕駛不穩定。對心理行
    為之影響為：意識不明，嘔吐，站、走及講話困難，責任感
    喪失，精神處於麻痺狀態。（五）BAC 超過百分之0.50時，
    對駕駛人能力之影響為：無法開車。對心理行為之影響為：
    爛醉如泥，失去知覺可能致死，精神處於昏睡狀態。本件被
    告飲酒後，呼氣酒精濃度高達每公升0.64毫克，已如前述，
    換算後相當於BAC 百分之0.128 ，參酌上開說明，被告之判
    斷力、精神協調、駕駛體能、精神狀態等均已受到相當影響
    而減退。又其駕駛時對員警指揮及交通號誌無反應或遲緩，
    駕駛判斷力顯然欠佳，並於員警查獲、測試或問訊過程有語
    無倫次、含糊不清，注意力無法集中等情事，此有刑法第18
    5 條之3 案件測試觀察紀錄表1 紙在卷可稽；另觀諸卷附之
    汽車駕駛人酒後生理協調平衡檢測紀錄表所載，經警要求被
    告為：雙腳併攏，兩手貼緊大腿將一腳向前抬高離地15公分
    ，並停止不動30秒；雙腳併攏，雙手向前平伸，閉眼輪流使
    用左右手的食指指尖觸摸鼻尖；閉雙眼，30秒內朗誦阿拉伯
    數字由1001至1030；用筆在兩個同心圓之間的0.5 公分環狀
    帶內畫另一個圓等檢測，被告檢測結果均為不合格，益徵被
    告之平衡能力已受酒精影響。綜上所述，足認被告為警查獲
    當時情況，已因酒精而使其正常駕駛能力受影響，已達不能
    安全駕駛之程度，是被告自白顯與事實相符，足堪採信。本
    件事證明確，被告犯行堪以認定，自應依法論科。
三、核被告甲○○所為，係犯刑法第185 條之3 服用酒類不能安
    全駕駛動力交通工具而駕駛罪。爰審酌被告前已有多次酒駕
    前科，本案復為相同犯行，顯無視於法禁，已危及道路交通
    安全，且乏尊重其他用路人生命、財產安全之觀念，並兼衡
    被告之犯罪動機、犯後坦承犯行等一切情狀，認檢察官求處
    有期徒刑6 月尚屬過重，量處如主文所示之刑，並諭知易科
    罰金之折算標準。
據上論斷，應依刑事訴訟法第273 條之1 第1 項、第299 條第1
項前段，刑法第185 條之3 、第41條第1 項前段，刑法施行法第
1 條之1 第1 項，判決如主文。
本案經檢察官黃怡菁到庭執行職務。
中    華    民    國    99    年     5    月    31    日
                        刑事庭  法  官  鍾雅蘭
以上正本證明與原本無異。
如不服本判決，應於判決送達後10日內向本院提出上訴狀（應附
繕本），其未敘述上訴理由者，應於上訴期間屆滿後20日內補提
理由書狀於本院，上訴於臺灣高等法院。
                                書記官  石曉芸
中    華    民    國    99    年     5    月    31    日
附錄本案論罪科刑法條：
中華民國刑法第185 條之3
服用毒品、麻醉藥品、酒類或其他相類之物，不能安全駕駛動力
交通工具而駕駛者，處1 年以下有期徒刑、拘役或科或併科15萬
元以下罰金。

司法院資訊處製作；財團法人民間司法改革基金會備份。
